# 授权协议收入确认是否需要匹配对应成本

提问人：qst101 时间：2013-03-31 11:53:46
甲乙双方签署的某电视剧舞台剧开发投资授权协议，主要是舞台剧开发投资授权，属于收入金额确定的一项权利。另该电视剧在当期拍摄完成并少量出售，甲方账面根据计划比例法确认收入并结转相应成本。 甲方对于第一条所约定的授权费的收入在当期一次性确认为收入，但是否需为其匹配相应成本？

回答人：chenyiwei
建议对照收入准则中对“特许权使用费”收入的确认原则，考虑与第一笔固定金额授权费对应的服务或商品提供义务包括哪些，这些义务在收到授权费时是否已经履行完毕，相关成本能否可靠计量等因素。如果后续还需要发生一些成本，且预计后续成本不能完全由后续收入弥补的，则需要把一次性收费中的一部分采用系统、合理的方式递延到后期确认为收入。